臺灣雲林地方法院刑事判決　　　　　　　96年度交訴字第30號
公　訴　人　臺灣雲林地方法院檢察署檢察官
被　　　告　甲○○
上列被告因公共危險等案件，經檢察官提起公訴（96年度偵字第
2788號），被告於準備程序進行中就被訴事實為有罪之陳述，本
院合議庭裁定進行簡式審判程序，判決如下：
    主  文
甲○○因過失致人於死，處有期徒刑捌月；又駕駛動力交通工具
肇事，致人死亡而逃逸，處有期徒刑拾月。應執行有期徒刑壹年
肆月。
    事  實  及  理  由
一、本件係經被告甲○○於準備程序進行中就被訴事實為有罪之
    陳述，而經本院合議庭裁定以簡式審判程序審理，則依刑事
    訴訟法第273 條之2 、同法第159 條第2 項之規定，不適用
    傳聞法則有關限制證據能力之相關規定；並得依同法第310
    條之2 之準用同法第454 條之規定製作略式判決書，僅需記
    載犯罪事實、證據名稱及應適用之法條，並得以簡略方式為
    之，合先敘明。
二、犯罪事實：甲○○於民國96年5 月14日上午某時許，無駕駛
    執照而駕駛未懸掛車牌之自小客車（原車牌號碼為C6-3347
    號），沿雲林縣虎尾鎮○○路由東往西方向行駛，於同日上
    午11時20分許，行經該路段芳安38號電桿旁之交岔路口欲左
    轉時，適有王裕龍騎乘車牌號碼LBV-967 號重型機車沿該路
    段由西往東方向行駛而來，甲○○原應注意汽車行駛至交岔
    路口轉彎時，轉彎車應讓直行車先行，且應注意車前狀況，
    隨時採取必要之安全措施，又依當時天候晴、有日間自然光
    線、路面乾燥無缺陷、道路無障礙物、視距良好等情，並無
    不能注意之情事，竟疏未注意及此，致與亦疏未注意車前狀
    況之王裕龍所騎乘之機車發生碰撞，王裕龍因而人車倒地，
    受有頭部外傷、胸腔破裂等傷害。甲○○於駕駛上開動力交
    通工具肇事，致王裕龍倒地受傷後，竟未停留現場採取救護
    或其他必要措施，而另起肇事逃逸之犯意，駕駛上開自小客
    車逃離現場。適有王清芳駕車自該路段經過，目睹車禍發生
    經過，報警前往處理，經警循線查獲始悉上情。王裕龍經送
    財團法人天主教若瑟醫院（下稱若瑟醫院）急救，因傷重於
    到院前之同日上午11時25分許死亡。
三、前項犯罪事實，有下列證據可資為佐：
    (一)被告於警詢、偵查及本院審理時供認不諱。
    (二)證人即被害人之父親乙○○於警詢時之證言。
    (三)證人即在場目擊之王清芳、王連州於警詢時之證言。
    (四)雲林縣警察局舉發違反道路交通管理事件通知單3紙。
    (五)道路交通事故調查報告表、現場圖各1份。
    (六)若瑟醫院96年5 月14日診斷證明書、臺灣雲林地方法院檢
      察署檢察官相驗筆錄、相驗屍體證明書、檢驗報告書各1
      份。
    (七)現場照片32張。
四、按汽車行駛時，駕駛人應注意車前狀況，並隨時採取必要之
    安全措施；汽車行駛至交岔路口，轉彎車應讓直行車先行，
    道路交通安全規則第94條第3 項、第102 條第1 項第7 款（
    起訴書誤載為第6 款）分別定有明文。被告於上揭時、地駕
    駛自小客車自應遵守上開道路交通安全規則之規定，且依卷
    附道路交通事故調查報告表之記載，當時天候晴、有日間自
    然光線、路面乾燥無缺陷、道路無障礙物、視距良好等情，
    並無不能注意之情事，竟疏未注意而肇致本件車禍，致被害
    人王裕龍傷重不治死亡，自屬有過失，雖被害人未注意車前
    狀況亦與有過失，然仍不因此解免被告過失之刑責。再被告
    之過失行為與被害人之死亡間，有相當因果關係。本件事證
    明確，被告過失致死及肇事逃逸犯行均堪認定，應依法論科
    。
五、核被告甲○○所為，係犯刑法第276 條第1 項之過失致死罪
    及同法第185 條之4 之駕駛動力交通工具肇事致人死亡而逃
    逸罪。被告所犯上開2 罪，犯意各別、行為互殊，應分論併
    罰。再按汽車駕駛人，無駕駛執照駕車，因而致人受傷或死
    亡，依法應負刑事責任者，應加重其刑至2 分之1 ，道路交
    通管理處罰條例第86條第1 項定有明文。被告無駕駛執照而
    駕駛前開車輛致肇事一節，業據被告供承在卷，並有雲林縣
    警察局（92）雲警交字第KAD066429 號舉發違反道路交通管
    理事件通知單1 紙在卷可佐，其不慎駕車，因而致被害人死
    亡，所犯過失致死罪部分，應依上開規定加重其刑。爰審酌
    被告過失之程度、肇致被害人王裕龍死亡之結果，並對其家
    屬造成無可彌補之創傷，其肇事後復駕車逃逸，棄被害人於
    不顧，犯罪所生危害非輕，迄今仍未與被害人家屬達成和解
    ，及其犯後坦承犯行、智識程度等一切情狀，分別量處如主
    文所示之刑，並定其應執行之刑。
六、據上論斷，應依刑事訴訟法第273 條之1 第1 項、第299 條
    第1 項前段、第310 條之2 、第454 條第1 項，刑法第185
    條之4 、第276 條第1 項、第51條第5 款，道路交通管理處
    罰條例第86條第1 項，刑法施行法第1 條之1 ，判決如主文
    。
本案經檢察官丙○○到庭執行職務。
中　　華　　民　　國　　96　　年　　8 　　月　　13　　日
                  刑事第三庭    法  官　王　素　珍
以上正本證明與原本無異。
如不服本判決，應於判決收受後10日內，向本院提出上訴狀（須
附繕本）。
                                書記官　吳　伊　婷
中　　華　　民　　國　　96　　年　　8 　　月　　13　　日
附錄本案論罪科刑法條：
中華民國刑法第185條之4
（肇事遺棄罪）
駕駛動力交通工具肇事，致人死傷而逃逸者，處6 月以上5 年以
下有期徒刑。
中華民國刑法第276條第1項
（過失致死罪）
因過失致人於死者，處2 年以下有期徒刑、拘役或2 千元以下罰
金。
從事業務之人，因業務上之過失犯前項之罪者，處5 年以下有期
徒刑或拘役，得併科3 千元以下罰金。
